臺灣高雄地方法院小額民事判決
111年度雄小字第646號
原      告  國泰世紀產物保險股份有限公司

法定代理人  陳萬祥  
訴訟代理人  鄭世彬  
            鄭安雄  
被      告  周明郎  

上列當事人間損害賠償事件，經本院於民國111 年4 月26日言詞
辯論終結，判決如下：
    主      文
被告應給付原告新臺幣貳萬肆仟零貳拾伍元，及自民國一一一年
四月十六日起至清償日止，按週年利率百分之五計算之利息。
訴訟費用新臺幣壹仟元由被告負擔。
本判決得假執行，但被告以新臺幣貳萬肆仟零貳拾伍元供擔保後
免為假執行。
    事實及理由
原告主張被告於民國109 年7 月30日7 時45分許，駕駛車牌號碼
000-0000號計程車小客車行經高雄市三民區民族一路與明誠二路
口處時，因未注意車前狀況及保持前、後車間之距離，而與其承
保、訴外人馬勗棠駕駛其所有之車牌號碼000-0000號自用小客車
（下稱系爭車輛）發生碰撞（下稱系爭交通事故），致系爭車輛
受有損害，其已依保險契約賠付馬勗棠系爭車輛車體損害新臺幣
（下同）24,025元，為此，爰依民法第184 條第1 項前段、第19
1 條之2 及保險法第53條之規定提起本訴之事實，業據其提出系
爭車輛行照、系爭交通事故當事人登記聯單、車損照片、估價單
及統一發票等件為證，並有現場圖、現場照片、道路交通事故談
話紀錄表及初步分析研判表等證在卷可稽，而被告經合法通知則
未到庭爭執，亦未提出書狀作何答辯或陳述，經本院調查前揭證
據資料後，堪認原告之主張為真實且有理由，被告對系爭交通事
故之發生為有過失，應負損害賠償之責。又系爭車輛修繕費用24
,025元，其中包含烤漆費用12,860元及工資11,165元，尚無須計
算零件折舊，即為原告得代位請求被告賠償之系爭車輛修復費用
數額。從而，原告請求被告給付24,025元，及自起訴狀繕本公示
送達後之111 年4 月16日起至清償日止，按週年利率5%計算之利
息，為有理由，爰判決如主文。又本件係適用小額程序為被告敗
訴之判決，依民事訴訟法第436 條之20規定，依職權宣告假執行
。並依同法第436 條之23準用同法第436 條第2 項，適用同法第
392條第2 項規定，依職權宣告被告預供擔保，得免為假執行。
中　　華　　民　　國　　111 　年　　4 　　月　　29　　日
                  高雄簡易庭  法      官  謝宗翰
以上正本係照原本作成。
民事訴訟法第436條之24第2項：對於本判決之上訴，非以違背法
令為理由，不得為之。
如對本判決上訴，須於判決送達後20日內向本院提出上訴狀，並
須表明原判決所違背之法令及其具體內容與依訴訟資料可認為原
判決有違背法令之具體事實之上訴理由。（均須按他造當事人之
人數附繕本）。
中　　華　　民　　國　　111 　年　　4 　　月　　29　　日
                              書  記  官  許弘杰